臺灣苗栗地方法院交通事件裁定　　　　95年度交聲更字第5號
原處分機關　交通部公路總局新竹區監理所苗栗監理站
異　議　人
即受處分人　甲○○
上列受處分人因違反道路交通管理處罰條例案件，對交通部公路
總局新竹區監理所苗栗監理站於民國95年1 月11日以竹監苗字第
裁54－A5I902607 號所為之裁決處分（原舉發案號：台北市政府
警察局94年12月23日掌電字第A5I02607號），聲明異議，本院於
95年4 月17日以95年度交聲字第63號裁定後，異議人提起抗告，
經臺灣高等法院臺中分院於95年7 月14日以95年度交抗字第333
號裁定將原裁定撤銷，發回更審，本院裁定如下：
    主  文
異議駁回。
    理  由
一、原處分意旨略以：聲明異議人即受處分人甲○○於民國94年
    12月22日上午8 時31分，駕駛阿羅哈客運股份有限公司（以
    下簡稱阿羅哈公司）所有車牌號碼AH-881號營業用大客車，
    行經臺北市○○路○ 段52號時，因有「在劃有紅線路段臨停
    」之違規，經臺北市政府警察局大同分局交通分隊執勤員警
    於94年12月22日以掌電字第A5I902607 號舉發違反道路交通
    管理事件通知單舉發，到案日期為95年1 月6 日，異議人並
    未自動繳納罰鍰，經原處分機關於95年1 月11日以其違反道
    路交通管理處罰條例第55條第1 項第3 款，裁罰新臺幣（下
    同）300 元整。
二、異議意旨略以：
（一）異議人並未簽收臺北市政府警察局大同分局交通分隊執勤
      員警於94年12月22日以掌電字第A5I902607 號舉發之違反
      道路交通管理事件通知單，該通知單上收受通知聯者簽章
      欄僅註明「已簽收」，並沒有異議人之簽名，且事發日期
      為94年12月22日並當場舉發，何以通知單上記載94年12月
      23日。
（二）異議人之臨時停車係本於公路法第79條暨汽車運輸業管理
      規則第40條之規定為之。而臺北市政府交通局及市府所屬
      大同分局上開行為皆係基於國道客運臺北總站（即D1轉運
      站）之試辦而來，而主張得依汽車運輸業管理規則第37條
      第1 項第4 款當地政府得調整變更，惟公路汽車客運班車
      需依「營運路線許可證」所核定之路線行駛，違規得依公
      路法處罰，亦即客運業欲變更行駛路線需先完成「營運路
      線許可證」變更加註後，始得變更行駛路線，絕非當地政
      府欲變更即可自行公告，臺北市政府交通局及市府所屬大
      同分局上開行為已違反依法行政原則、汽車運輸業管理規
      則第37條第1 項第4 款後段、同條第2 項及行政程序法第
      111 條之規定，茲詳述如下：
   1、按「公路汽車客運業班車，應依營運路線許可證所核定之
      路線起點、經過地點、終點、里程行駛營運並停靠核定之
      站位上下客。」次按「經同意之營運路線及設站地點，當
      地政府如因實際需要得與調整變更，並應函請該管公路主
      管機關辦理。」「前項各款，如發生爭議，報請上級機關
      核定之」，汽車運輸管理規則第40條、第37條第1 項第4
      款及同條第2項 分別定有明文。查異議人所服務之阿羅哈
      公司係合法營運之民營業者，並經高雄市政府同意許可營
      運在案，此有高雄市○○○○路線許可證可稽。次查，高
      雄市政府所核發之營運許可路線中，返程之終點站名皆為
      「臺北市承德站」（座落臺北市○○路○ 段52號），依前
      揭法文意旨，異議人於該處臨時上下客，顯為法所許。高
      雄市政府94年12月29日高市府交三字第0940065826號函亦
      認為本公司在「臺北市承德站」係合法上下客，交通部亦
      同此見解。
   2、次依前揭法文第37條第1 項第4 款及同條第2 項意旨可知
      ，即令當地政府因實際需要欲變更該管公路主管機關同意
      之營運路線及設站地點，亦需函請該管公路主管機關辦理
      ，亦即需尊重該管公路機關之意見；如發生爭議，再報請
      共同上級機關核定，始符法文意旨及行政程序，若臺北市
      政府交通局未經本公司公路主管機關（高雄市交通局）同
      意即可私自決定並執行，則汽車運輸業管理規則第37條第
      2 項之規定即形同具文。今臺北市政府交通局，僅言依汽
      車運輸業管理規則第37條第1 項第4 款其有調整權限，卻
      無視該款末段需函請該管公路主管機關辦理及同條第2 項
      有爭議需報請共同上級機關核定之規定，且本案已經「高
      雄市政府」以高市府交三字第0940065826號函明文，高市
      府從未核復同意變更，該公司亦未提出申辦，本府既未完
      成阿羅哈公司營運路線許可變更作業，該公司在「臺北市
      承德站」係合法上下客在案，在未經本公司之公路主管機
      關同意變更前，即自行公告變更本公司之營運路線及設站
      地點，行政如此恣意，顯與前揭法文有違，依行政程序法
      第111 條第6 款「未經授權而違背法規有關專屬管轄之規
      定或缺乏事物權限者」之規定，該公告顯屬無效。依無效
      公告所為之後續處分因無所附麗而應撤銷。
   3、復依汽車運輸業管理規則第40條規定，國道客運設站、行
      經路線皆須依營運許可證核定之路線行駛。可知路線之變
      更不得任意為之，否則即有汽車運輸業管理規則第40條擅
      自變更路線之違法；且如欲變更行駛路線，除需公路主管
      同意者外，尚須召集各相關機關、民意代表及當地里長共
      同會勘無異議後，始得變更。在未會勘完成前，即令公路
      主管機關同意，亦不得行駛新路線以免引起不必要之爭議
      。以本公司嘉義北站右遷5 公尺為例，即令僅單純右遷5
      公尺，當地主關機關及嘉義區監理所仍須敬邀各相關單位
      及人士到場進行會勘，經與會人員無異議通過後，始得在
      新站上下客。再以本公司申請下嘉義交流道為例，當時嘉
      義市政府及嘉義區監理所皆同意本公司下嘉義交流道，惟
      本公司當時之公路主管機關臺北市政府交通局不同意，本
      公司即無法下嘉義交流道。今臺北市政府交通局反客為主
      之行為，令人有昨是今非之嘆，且該局聲言在92年即開始
      準備，卻從頭至尾未去函異議人公司公路主管機關要求變
      更路線，更遑論依標準程序進行會勘，準此，在該局依標
      準程序敬邀相關單位或人士會勘及異議人公司公路主管機
      關同意變更路線前，異議人依法停靠之行為，要難謂與法
      有違。
   4、按撤銷係指對「違法」處分使其效力歸於消滅之謂，廢止
      則係對「合法」處分而言。我國通說認為撤銷係溯及既往
      使原處分失其效力，而廢止係宣告後，向將來失其效力。
      今異議人公司承德站乃合法申請之站位，並經相關單位會
      勘（含臺北市政府交通局）同意設立在案，最後由「高雄
      市政府核可設立」，屬合法之授益處分且具有信賴處分存
      續之利益，非符合行政程序法第123 條之規定者，不得隨
      意廢止之，惟查台北市政府交通局根本無前揭法文規定之
      事由即違法公告，撤銷異議人公司站位，該公告顯與法有
      違而應撤銷。且本公司之營運許可證乃「高雄市政府」所
      核發，台北市政府「交通局」相對「高雄市政府」而言乃
      下級單位，其有何權力在未經「高市府」同意變更本公司
      營運路線前，擅自撤銷高市府核可之臺北市承德站及營運
      路線，臺北市交通局違法之處分昭然若揭。
   5、又交通部僅同意臺北市政府交通局試辦路線行駛，而非核
      定各業者得將總站遷進D1轉運站，今該局在交通部未同意
      之前即擅自強迫業者遷移站位，復徵該局越權違法在案，
      顯已逾越法律所賦予之權限與前揭法文有違，依行政程序
      法第111 條第6 款「未經授權而違背法規有關專屬管轄之
      規定或缺乏事務權限者」之規定該公告顯屬無效，依無效
      公告所為之後續處分因無所附麗而應撤銷。另D1轉運站屬
      私人場站，異議人公司是否要進駐D1轉運站，屬商業行為
      ，該局為強制異議人公司進駐而公告撤銷本公司台北市承
      德站及擅自變更本公司營運路線，顯有圖利特定業者之公
      告是否合法，不無疑義。
   6、退而言之，台北市政府交通局亦未依汽車運輸業管理規則
      第37條之技術法規不得變更起、迄點之規定，惡意違法變
      更異議人公司行駛路線。再查「公路汽車客運業申請調整
      客運路線處理原則」（下稱申請調整處理原則）第2 點即
      明白規定，該處理原則係依汽車業運輸業管理規則第23條
      、第「37條」及第38條規定辦理。第3 點（一）目更明定
      ，變更路線：指由營運路線起、迄點「中途變更」其核定
      行駛路線，足徵非新設路線，其起、迄點根本就「不得變
      更」。蓋起、迄點係為計算延駛里程、變更交流道、增加
      上下交流道並設站、設置轉運站、增加設站等之計算基礎
      ，若變更起、迄點，則前揭事項即隨之變動，顯見「起、
      起點」於路線之調整係「不得變更」，否則即違反上開申
      請調整處理原則。既然該局主張其依汽車運輸業管理規則
      第37條第1 項第4 款規定有權變更異議人公司營運路線即
      撤銷異議人公司起、迄站（即台北市承德站），惟依依法
      行政原則，其亦應循前揭申請調整處理原則辦理才是，然
      上開機關竟任意變更異議人公司營運路線起、迄點，與上
      開處理原則之規定有違，亦應撤銷。
   7、再退而言之，台北市政府交通局復違反其他相關技術法規
      有關撤站、變更路線之規定。末按該局撤銷異議人公司承
      德站站位禁止上下客，等同變相勒令某一路段之路線停駛
      。依「交通部公路總局各區監理所審核公路汽車客運業者
      審請國道與一般客運路線增、減班次及停駛處理原則」（
      下稱增減班次及停駛處理原則）第壹國道路線第三點停駛
      之規定，要停駛需符停駛之要件「（一）需有替代路線並
      依監理程序辦理，曾報交通部核定（二）應檢附最近6 個
      月營運績效、替代路線及其他相關資料等（三）於相關車
      站即站牌公告1 個月後試辦6 個月（四），經試辦期滿，
      民眾無不良反映後再行辦理許可證註銷事宜」後始可為之
      。今台北市交通局根本未於車站及站牌公告1 個月，此其
      程序違法一；未試辦6 個月，此其程序違法二；乘客多所
      怨言，此其程序違法三；試辦後卻未向交通部申請正式核
      定，此其程序違法四。依程式先行原則及程式合法原則，
      顯見該局程序完全不合法，該公告應撤銷，而後續依該公
      告所宣告之行政處分亦應撤銷。而聲請撤銷原處分等語。
   8、綜上所言，異議人「紅線臨停」依法有據，而聲請撤銷全
      部之行政處分等語。
三、按94年2 月5 日公布並於95年2 月1 日施行之行政罰法第5
    條規定：「行為後法律或自治條例有變更者，適用行政機關
    最初裁處時之法律或自治條例。但裁處前之法律或自治條例
    有利於受處罰者，適用最有利於受處罰者之規定。」；又道
    路交通管理處罰條例第55條規定於94年12月28日修正公布並
    於95年7 月1 日施行；而本件原處分機關為裁決時係94年12
    月22日，有違反道路交通管理事件裁決書在卷可參，本件裁
    決機關裁處時係在上開修正道路交通管理處罰條例第55條規
    定施行之前；準此，依據前揭行政罰法第5 條規定，本件關
    於適用道路交通管理處罰條例第55條規定部分，應依94年12
    月28日修正公布並於95年7 月1 日施行前之規定處理，合先
    敘明。
四、次按汽車駕駛人，臨時停車在設有禁止臨時停車標誌、標線
    處所臨時停車者，處新台幣（下同）300 元以上600 元以下
    罰鍰，修正前道路交通管理處罰條例第55條第1 項第3 款定
    有明文。又按公路汽車客運業營運班車在市區○○路線及設
    站地點，應依下列原則辦理其行經市區○○路線及設站地點
    ：「一、基於維護當地交通秩序之需要，應與當地政府協議
    定之... ；四、經同意之營運路線及設站地點，當地政府如
    因實際需要得予調整變更，並應函請該管公路主管機關辦理
    。前項各款，如發生爭議，報請上級機關核定之」；臺灣省
    轄內公路汽車客運業之「營運管理及處罰」，由交通部委任
    交通部公路總局辦理；直轄市○○○路汽車客運業之「營運
    管理及處罰」，由交通部委辦直轄市政府辦理。汽車運輸業
    管理規則第37條、第139 條之1 亦有明文。
五、經查：臺北市政府警察局為配合臺北車站管制區國道客運臺
    北總站啟用，自94年11月16日起，撤銷原各國道客運業者於
    承德路1 段之上下客站，並繪設禁止臨時停車紅線，此有臺
    北市政府警察局大同分局95年1 月2 日北市警同分交字第09
    434582400 號、95年1 月6 日北市警同分交字第0953004070
    0 號函各1 份在卷可考。而異議人甲○○於94年12月22日上
    午8 時31分，駕駛車號AH-881號之營業用大客車，在劃設有
    紅線之臺北市○○路○ 段52號道路上「臨時停車」之情，為
    異議人所不爭執，則異議人確有違反修正前道路交通管理處
    罰條例第55條第1 項第3 款規定之行為，堪以認定。
六、異議人雖以前揭情詞置辯，惟查：
（一）異議人辯稱開違反道路交通事件通知單上沒有其親自簽名
      乙節。
   1、按行為人經當場舉發者，被查獲之駕駛人或行為人為受處
      分人時，應將該通知單填記後交付該行為人簽名或蓋章收
      受之，違反道路交通管理事件統一裁罰基準及處理細則第
      11條第1 項第1 款定有明文。
   2、依證人即本件舉發警員乙○○於本院調查時具結證稱：「
      當場開的是舉發違反道路交通事件通知單一式二聯，兩聯
      都是紅單，一聯是給異議人收執，一聯我們大同交通分隊
      存檔，我們臺北市政府的交通大隊都是用電腦列印的」、
      「（提示違規通知單，上面註明已簽發，但（誤植為並字
      ）上面沒有簽名，這是什麼意思？）我有拿給他簽名，是
      簽在我們存根聯上，提示的通知單也不是我們交給異議人
      的通知單。」、「（怎麼會有這種單子？）應該是監理站
      列印的，上面印有掌電攔停，就表示是用掌上型電腦當場
      告發的。」、「（你說的存根是指這張嗎？）是，這也是
      當場由電腦列印後請他簽名。」、「（異議人拿到的違規
      通知單是什麼樣子？）與94年度交聲字第63號卷第48頁那
      張是一樣的。」等語（見本院95年10月16日訊問筆錄）；
      且觀之卷附臺北市政府警察局違反道路交通事件通知單，
      亦確有異議人「甲○○」之簽名，足認異議人於證人乙○
      ○舉發當日確已親自簽收本件通知單無疑，是異議人前揭
      所辯，不足採信。
（二）異議人以其係依汽車運輸業管理規則第40條之規定在核定
      之站位上下乘客為由，主張並無不法，並提出高雄市政府
      於93年6 月24日所核發高市交三汽字第100730、100731號
      營運路線許可證2 份為證，該營運路線許可證雖明確記載
      起點與終點站名為臺北市承德站，然公路汽車客運業者營
      運班車行經市區○○路線及設站地點，基於維護當地交通
      秩序之需要，應與當地政府協議之；經同意之營運路線及
      設站地點，當地政府如因實際需要得予調整變更，並應函
      請該管公路主管機關辦理，此為汽車運輸業管理規則第37
      條第1 項第1 款、第4 款所明定，是依前揭規定可知，地
      方政府基於維護當地交通秩序之自治權限，公路汽車客運
      業者欲在特定地點設站，應與當地政府協議，而不論當地
      政府是否同意公路汽車客運業者在其轄區設站，或同意在
      其轄區之何地點設站，均非其他機關所得越俎代庖，以防
      侵犯地方政府之自治權限。且因地方政府最能有效掌握當
      地交通之各種狀況，故地方政府基於當地交通狀況情勢之
      變更，或積極對當地交通狀況作某種程度之調整或改善，
      法律特別准許地方政府有權片面對其原先與公路汽車客運
      業者協議之設站地點，予以調整、變更，並函請該管主管
      機關辦理。而此所謂「函請該管主管機關辦理」，並非謂
      該設站地點之變更，需經該管主管機關之同意，蓋原先之
      設站地點，既然係當地政府與公路汽車客運業者協議之結
      果，而與該管主管機關無涉，則當地政府因實際之需要，
      而調整變更原先協議之設站地點，自亦非該管主管機關所
      得干預。何況，地方政府為維護當地交通秩序所為之措施
      ，若未危及國家安全，基於分權原則，實非其他機關所得
      過問，法律規定當地政府對原先設站地點，予以調整變更
      時，需函請該管主管機關辦理，其目的應是因當地政府非
      該遭調整設站地點之公路汽車客運業者之主管機關，調整
      設站地點後，將進一步衍生公路汽車客運業者之路線是否
      調整、營運路線許可證是否需更換或補發等問題與程序，
      而此等業務，均非當地政府之權限，故而需函請該管主管
      機關依相關規定辦理，先此敘明。
（三）本件臺北市政府警察局於94年11月16日公告撤除臺北市○
      ○路○ 段路側站位，並劃設紅線禁止臨時停車，進行管制
      與執法，係基於臺北市政府為落實推動城際客運轉運站政
      策，減少大客車於臺北市區道路繞行及於路側密集設站衍
      生之交通、環境、噪音及居住品質問題，設置國道客運臺
      北總站，而對阿羅哈公司在臺北市○○路○ 段52號之設站
      地點，予以調整變更，有臺北市政府交通局94年11月4 日
      北市交二字第09435032901 號公告1 份附卷（見本院95年
      度交聲字第63號卷第38頁）。況臺北市政府交通局早自92
      年4 月間起，即陸續執行推動國道客運臺北總站路線調整
      及原站區之撤除、管制事宜：
    (1)於92年4 月8 日發函預告各該客運業者，臺北車站周邊即
      將進行管制。
    (2)於93年2 月10日公告並轉知業者「臺北車站周邊國道客運
      及公路客運設站管制區○○○ ○段）—禁止新設站位」。
    (3)於93年11月22日公告轉知業者「臺北車站周邊國道客運及
      公路客運設站管制區○○○ ○段）－撤除現有路側站位（
      自國道客運臺北總站起用日起實施，得有緩衝3 個月）」
      。
    (4)於94年8 月2 日以北市交二字第09433236500 號函將國道
      客運臺北總站路線調整計畫提報交通部，並副知各該客運
      業者重申管制事宜。
    (5)於94年8 月16日國道客運臺北總站啟用。
    (6)於94年9 月16日函知各該客運業者，自94年11月16日起開
      始管制。
    (7)於94年11月14日公告並轉知各業者，「臺北車站周邊國道
      客運及公路客運設站管制區○○○ ○段）－撤除現有路側
      站位，實施日期自94年11月16日起」。
    (8)於94年11月9 日起派員赴現場各該客運業者站牌處張貼公
      告。
    (9)於94年11月15日第二次派員赴現場各該客運業者站牌處張
      貼公告。
    (10)於94年11月16日開啟管制及執法。
      以上有臺北市政府警察局大同分局95年1 月2 日北市警同
      分交字第09434582400 號函附卷可參（見同上卷第24頁起
      ）。又臺北市政府已於94年8 月2 日以北市交二字第0943
      3236500 號函將國道客運臺北總站路線調整計畫提報交通
      部後，亦經交通部於94年9 月7 日以交路字第0940048071
      號函示「依公路總局意見（即公路總局94年8 月19日路監
      運字第0940035982號函示依汽車運輸業管理規則第37條第
      1 項第4 款規定同意辦理）辦理」，有上開函文在卷可佐
      （見臺灣高等法院台中分院95年度交抗字第333 號卷第32
      -35 頁），足見臺北市政府上開關於國道客運營運路線及
      設站地點之調整、變更，於法並無不合。綜上說明，臺北
      市政府基於維護當地交通秩序之實際需要，廢止阿羅哈公
      司在臺北市○○路○ 段52號、54號設站上下乘客之權利，
      乃依公路法第79條、汽車運輸管理規則第37條第1 項第4
      款之授權所為，符合行政程序法第123 條第1 款廢止受益
      處分之要件。
（四）按公路法第3 條規定：「本法所稱公路主管機關：在中央
      為交通部；在直轄市為直轄市政府；在縣（市）為縣（市
      ）政府」。而經營國道、省、縣（市鄉等公路汽車
      客運業者，應備具籌備申請書，向中央公路主管機關申請
      ，復為公路法第37條第1 項第1 款、汽車運輸業管理規則
      第4 條第1項 第1 款所明文規定，足見經營國道、省、縣
      （市鄉等公路汽車客運業者之公路主管機關為交通
      部。又依公路法第2 條第2 款之規定，所謂國道，係指聯
      結二省（市）以上，及重要港口、機場、邊防重鎮、國際
      交通與重要政治、經濟中心之主要道路，異議人等所屬阿
      羅哈公司，係經營往返臺北市及高雄市○○道1 號業者，
      亦即係經營國道公路汽車客運業者，則關於阿羅哈等國道
      公路汽車客運業者之汽車運輸業營業執照及營運路線許可
      證之審查與核發之主管機關，應為交通部，故汽車運輸業
      管理規則第37條第1 項第4 款規定：「公路汽車客運業營
      運班車，經同意之營運路線及設站地點，當地政府如因實
      際需要得予調整變更，並應函請該管公路主管機關辦理」
      ，其中「該管公路主管機關」當亦係指交通部而言。雖交
      通部依汽車運輸管理規則第139 條之1 第3 項：「直轄市
      ○○○路汽車客運業之營運管理及處罰，由交通部委辦直
      轄市政府辦理」，將經營國道公路汽車客運業者之營運路
      線許可證核發業務，委由直轄市辦理，亦僅係交通部將關
      於國道公路汽車客運業者之部分業務由直轄市辦理，非謂
      交通部為國道公路汽車客運業者之主管機關地位有所變更
      。況依前揭汽車運輸業管理規則規定，異議人等所屬阿羅
      哈公司之營運路線及設站地點，本得由臺北市政府依實際
      需要予以調整變更，僅其所生爭議，應報請上級機關核定
      而已，非謂臺北市政府無權撤銷其原有之設站地點。而高
      雄市政府僅係受交通部委辦國道公路汽車客運業者之管理
      及處罰業務，本身並非國道公路汽車客運業者之主管機關
      ，且臺北市政府因地方自治之需要，依汽車運輸業管理規
      則第37條第4 款之規定，調整變更設阿羅哈公司之原始設
      站地點，並無須經其他機關同意，蓋不論係高雄市政府或
      交通部，對於臺北市政府就維護當地交通秩序所為之決定
      ，均無權置喙，而臺北市政府既已依前述規則同條款之規
      定將國道客運臺北總站路線調整計畫呈報交通部，其程序
      自屬適法。
（五）再阿羅哈公司之營運路線許可證，固由高雄市政府所核發
      ，有前揭營運路線許可證2 紙附卷足參，然臺北市政府因
      阿羅哈公司未如期搬遷至國道客運臺北總站，曾於94年9
      月6 日函請高雄市政府促請該公司應依核定路線行駛，高
      雄市政府交通局乃於94年9 月12日以高市交三字第094003
      2412號函請阿羅哈公司應「依臺北市政府核定行駛動線及
      站位營運」，有該函文可佐，由此已足徵高雄市政府交通
      局對台北市政府前揭調整變更阿羅哈公司之設站地點一情
      ，並無爭議；參酌臺北市政府交通局嗣後又於94年12月28
      日邀集交通部、交通部公路總局及高雄市政府交通局召開
      會議討論，會議結論亦認依高雄市政府交通局94年9 月12
      日上開函文可知該局已同意阿羅哈公司之站位調整案，益
      見臺北市○○○於○道客運營運路線及設站地點調整、變
      更之各該行政程序，要均符合汽車運輸業管理規則第37條
      之相關規定，至為明確。至於高雄市政府94年12月29日高
      市府交三字第0940065826函雖稱；該府並未同意臺北市政
      府變更阿羅哈客運公司之營運路線，與上開會議結論不符
      ，自不足為異議人有利之認定。
（六）異議人以(1)原審認台北市政府前揭阿羅哈公司站位調整案
      已符合汽車運輸業管理規則第37條第1 項第4 款規定，顯
      然忽略同條第2 項「... 如發生爭議，報請上級機關核定
      之」之規定。(2)臺北市政府於94年8 月2 日以北市交二字
      第09433236500 號函文交通部，其主旨為「配合國道客運
      臺北總站啟用，試辦49條國道客運路線市境行駛動線調整
      事宜」，既曰「試辦」，則為免影響旅客及業者權益，應
      以「新舊路線併行」之方式試辦，待試辦期滿後再決定是
      否正式變更。惟台北市政府交通局變更阿羅哈公司行駛路
      線，等同變相停駛，而其試辦期非但未滿6 個月，且試辦
      後並未正式向交通部申請正式核定云云。惟依前揭論述，
      高雄市政府交通局對台北市政府前揭調整變更阿羅哈公司
      之設站地點一情，並無爭議，且台北市政府前揭設站地點
      之調整變更，是因應國道客運台北總站啟用之實際需要，
      本於職權所為之調整、變更，均符合汽車運輸業管理規則
      第37條第1 項第4 款之規定。異議意旨任憑己意，擅意為
      前揭指摘，自不足採。
（七）綜上所述，阿羅哈公司於臺北市○○路○ 段之設站許可既
      經臺北市政府撤銷，最終撤站日期亦於94年11月15日屆至
      ，該處並經臺北市交通主管機關塗銷停靠區，復劃設禁止
      臨時停車之紅線標線，是阿羅哈公司之司機，即不得再駕
      駛營業用大客車停靠該處載客，洵無疑義。因此，異議人
      確於94年12月22日於承德路1 段52號設有禁止臨時停車標
      線處所臨時停車之違規行為，雖異議人主張係依汽車運輸
      業管理規則第40條之規定，在核定之設站地點上下乘客，
      而屬依法令之行為，然阿羅哈公司原先與臺北市政府協議
      之設站地點即臺北市○○路○ 段52號、54號，業經臺北市
      政府基於維護當地交通秩序之實際需要，依公路法第79條
      、汽車運輸業管理規則第37條第1 項第4 款之規定，於93
      年11月22日，將原先同意在臺北市○○路○段設站之處分
      ，公告廢止，則異議人等仍在前述地點臨時停車，即難謂
      係在核定之站位上下乘客。異議人主張渠於94年12月22日
      在臺北市○○路○ 段52號處臨時停車，係依汽車運輸業管
      理規則第40條之規定，在核定站位上下乘客云云，容有誤
      會。
七、異議人既有在臺北市○○路○ 段52號處劃有紅線路段「臨時
    停車」之違規情事。則原處分機關依修正前道路交通管理處
    罰條例第55條第1 項第3 款規定，科處罰鍰新臺幣300 元，
    並諭知逾期不繳納之法律效果，於法並無不合。異議人仍執
    前詞，指摘原裁定不當，均核無理由，應予駁回。
八、據上論斷，應依道路交通案件處理辦法第19條，裁定如主文
    。
中　　華　　民　　國　　96　　年　　1 　　月　　2 　　日
                  交通法庭    法　官  林卉聆
以上正本證明與原本無異。
如不服本裁定應於送達後5 日內向本院提出抗告狀。
                              書記官  盧俊良
中　　華　　民　　國　　96　　年　　1 　　月　　8 　　日
